# 怎样从企业的账上看某项固定资产是用专项储备购买的

提问人：东方 style12 时间：2019-04-08 15:12:12
怎样从企业的账上看某项固定资产是用专项储备购买的？

回答人：chenyiwei
1 、考虑该资产的用途是否符合财企 [2012]16 号文规定的专项储备列支范围；
2 、考虑其在达到预定可使用状态时，是否已经一次性计提折旧，计提折旧的对应科目是否为专项储备。
如果企业管理层未明确某项资产系使用专项储备购建，也没有明显证据符合上述两点（特别是第二点），则该固定资产仍作为一般设备核算，此时不建议做涉及专项储备的审计调整。

提问人：东方 style12 时间：2019-04-09 08:29:50
谢谢陈老师的详细解答；我们这边还遇到一个情况就是企业有一部分固定资产他们是按照正常的折旧年限计提折旧，但是他们的折旧对应科目是专项储备，我们能不能认定是专项储备购买的固定资产进而对其折旧进行调整？

回答人：chenyiwei
如果确定是专项储备购买的固定资产，则分期计提折旧是差错，应予以更正。